臺灣臺南地方法院民事裁定           100年度司財管字第87號
聲  請  人  臺南市農會
法定代理人  蘇錫鏗
代  理  人  黃志明
上列聲請人聲請對被繼承人吳達雄選任遺產管理人事件，本院裁
定如下：
    主  文
選任財政部國有財產局臺灣南區辦事處臺南分處為被繼承人吳達
雄之遺產管理人。
聲請程序費用新臺幣壹仟元由被繼承人吳達雄之遺產負擔。
    理      由
一、按繼承人均拋棄其繼承權者，準用關於無人承認繼承之規定
    ，民法第1176條第6項定有明文。又繼承開始時，繼承人之
    有無不明，而不能依民法第1177條選定遺產管理人時，得由
    利害關係人聲請法院選任之，民法第1178條第2項亦定有明
    文。
二、本件聲請意旨略以：被繼承人吳達雄（男，民國○○年○月○○
    日生，身分證統一編號：Ｚ000000000號，生前最後住所：臺
    南市○○區○○里○鄰○○路○段234巷48號）為聲請人之債
    務人，然被繼承人於99年3月31日死亡，其法定繼承人均已
    拋棄繼承，無法依同法第1177條選任遺產管理人，致聲請人
    之權利無法行使，故聲請人以利害關係人身分向法院聲請為
    被繼承人吳達雄選任遺產管理人等語。
三、經查，聲請人主張之前開事實，業據提出本院南院慧95執合
    字第20251號債權憑證、民事執行處強制執行金額計算書分
    配表、100年6月8日南院龍家厚99司繼字第1240號函、繼承
    系統表（以上皆為影本）各1件、戶籍謄本4件附卷為憑，並
    經本院依職權調閱本院99年度司繼第1240號拋棄繼承事件卷
    宗核閱綦詳，是聲請人之主張應足採信。又查被繼承人吳達
    雄死亡後，其法定繼承人皆已依法拋棄繼承權經本院准予備
    查，且未準用民法第1177條之規定選定遺產管理人，而被繼
    承人吳達雄為聲請人之債務人，故聲請人以利害關係人之身
    分聲請選任被繼承人吳達雄之遺產管理人，核與上開規定並
    無不合，應予准許。
四、按公示催告期限屆滿，無繼承人承認繼承時，其遺產於清償
    債權，並交付遺贈物後，如有剩餘，歸屬國庫；又按非公用
    國有財產以財政部國有財產局為管理機關，民法第1185條、
    國有財產法第12條分別定有明文。查本件被繼承人吳達雄之
    法定繼承人皆已依法拋棄繼承權經本院准予備查，復未準用
    民法第1177條之規定選定遺產管理人，且經本院函詢被繼承
    人吳達雄原繼承人即高秋花、吳淑美、吳忠義、吳雅鈺、吳
    南毅、吳南誠、吳宗安、吳俊昌、吳雅莉、吳宗寶、吳淑惠
    、施吳殃等有無擔任被繼承人吳達雄之遺產管理人之意願，
    迄今均未回覆本院，足徵被繼承人吳達雄之原繼承人對被繼
    承人吳達雄遺產之處置已漠不關心，均非擔任本件遺產管理
    人之適當人選；又查被繼承人吳達雄之遺產，倘無人承認繼
    承時，將於清償債權，交付遺贈物後，歸屬國庫，為使被繼
    承人吳達雄遺產之處置順利進行，本院認選任財政部國有財
    產局臺灣南區辦事處臺南分處為被繼承人吳達雄之遺產管理
    人為適當。
五、依非訟事件法第157條、第24條第1項，裁定如主文。
中    華    民    國   100    年    9     月    16    日
                  家事法庭    司法事務官  蔡明賢
以上正本係照原本作成。
如對本裁定抗告須於裁定送達後10日內向本院提出抗告狀，並繳
納抗告費新台幣1千元。
中    華    民    國   100    年    9     月    19    日
                              書記官      曾詩珊